【裁判字號】    96,易,6052
【裁判日期】    970204
【裁判案由】    違反著作權法
【裁判全文】
臺灣臺中地方法院刑事判決              96年度易字第6052號
公  訴  人  臺灣臺中地方法院檢察署檢察官
被      告  乙○○
上列被告因違反商標法案件，經檢察官提起公訴（96年度偵字第
17872、24967號），本院因被告所犯非死刑、無期徒刑、最輕本
刑為三年以上有期徒刑之罪或高等法院管轄第一審案件，經被告
就被訴事實為有罪之陳述，裁定進行簡式審判程序，判決如下：
    主    文
乙○○明知為未得商標權人同意，於同一商品，使用相同之註冊
商標而販賣，處有期徒刑月，如易科罰金，以新臺幣壹仟元折
算壹日。扣案之仿冒商品手鍊肆條、項鍊肆條、戒指柒只、墜子
貳個、耳環柒對、手環陸個、鈔票夾貳個，均沒收。
    犯罪事實及理由
一、本案犯罪事實及證據，均引用起訴書之記載（附件）。
二、核被告所為，係犯商標法第82條之販賣仿冒商標商品罪。被
    告販賣仿冒商標商品前之輸入行為，係販賣行為之階段行為
    ，應為販賣行為所吸收；販賣仿冒商標商品前後之陳列行為
    ，為販賣之高度行為所吸收；均不另論罪。被告先後多次販
    賣仿冒商標商品之犯行，時間緊密，且係侵害同一法益，依
    一般社會觀念，在刑法評價上，應視為數次之接續實施，為
    包括一罪之接續犯。爰審酌被告曾因違反著作權法案件，經
    臺灣臺中地方法院檢察署檢察官以96年緩字2139號為緩起訴
    處分，並於96年4月4日確定（有臺灣高等法院被告前案紀錄
    表1份在卷足稽），但被告不思警惕，仍為圖利而侵害他人
    申請註冊之商標權，忽視智慧財產權之規範要求，公然輸入
    、陳列及販賣仿冒品，本不宜寬貸，惟念及被告犯後坦承犯
    行，知所悔悟，且業與告訴人和解，賠償告訴人所受損害（
    此有和解書一份在卷可稽）等一切情狀，量處如主文所示之
    刑。扣案之仿冒「Chrome Hearts」商標商品共計手鍊4條、
    項鍊4條、戒指7只、墜子2個、耳環7對、手環6個、鈔票夾2
    個，係被告犯商標法第82條之罪所販賣、陳列、輸入之物，
    不論屬於被告與否，應依同法第83條規定沒收。
三、按告訴乃論之罪，告訴人於第一審辯論終結前得撤回其告訴
    ，又告訴經撤回者，應諭知不受理之判決，刑事訴訟法第
    238條第1項、第303條第3款分別定有明文。查本件告訴人美
    商可洛米哈特斯公司（Chorme Hearts, LLC）告訴被告違反
    著作權案件，起訴書認係觸犯著作權法第91條之1第2項之罪
    ，依同法第100條前段之規定，須告訴乃論。茲據告訴人具
    狀撤回告訴，依照上開說明，原應為不受理之諭知，然因檢
    察官認此部分與已起訴且經本院論罪科刑部分，有想像競合
    犯裁判上一罪關係，爰不另為不受理之諭知。
據上論斷，應依刑事訴訟法第273條之1第1項，第299條第1項前
段、第310條之2、第454條第2項，商標法第82條、第83條，刑法
第11條、第41條第1項前段，判決如主文。
本案經檢察官甲○○到庭執行職務。
中    華    民    國     97    年    2     月    4    日
                  刑事第八庭  法  官  戴嘉慧
上正本證明與原本無異。
如不服本判決，應於收受送達後10日內向本院提出上訴書狀（應
敘述具體理由並附繕本）。
上訴書狀如未敘述理由，應於上訴期間屆滿後20日內補提理由書
於本院。
                              書記官  劉晴芬
中    華    民    國     97   年     2    月     4    日
《附錄本案論罪科刑法條》
商標法第八十二條：
明知為前條商品而販賣、意圖販賣而陳列、輸出或輸入者，處一
年以下有期徒刑、拘役或科或併科新臺幣五萬元以下罰金。
【附件】
臺灣臺中地方法院檢察署檢察官起訴書
                                     96年度偵字第17872號
                                               第24967號
    被      告  乙○○  男  28歲（民國○○年○月○○日生）
                        住臺中市○區○○○路147之8號15樓
                          之2
                        國民身分證統一編號：Ｚ000000000號
上列被告因違反商標法等案件，業經偵查終結，認應該提起公訴
，茲將犯罪事實及證據並所犯法條分敘如下：
        犯罪事實
一、乙○○明知「Chrome Hearts及圖」之商標圖樣，係日商可
    洛米哈特斯日本公司向經濟部智慧財產局申請註冊取得商標
    專用權之商標圖樣，專用於如商標資料檢索服務所示商品名
    稱之專用商品，現仍在商標專用期限內，近年在國際、國內
    市場行銷多年、品質著有信譽，為業界及相關消費大眾所共
    知，且明知「Chrome Hearts及圖」等之樣式設計，為美商
    可洛米哈特斯公司享有著作權之圖形、美術著作，未得該著
    作財產權人之同意或授權，不得擅自以重製方法侵害其著作
    權，亦不得散布或意圖散布而公開陳列或持有該重製物；竟
    基於販賣仿冒商標商品暨散布侵害著作財產權重製物之犯意
    ，自民國94年5月間起至同年10月間止，從日本東京以新台
    幣（下同）1000元至4000元不等之代價，輸入標示有前開商
    標圖樣及他人擅自重製「CH Cross」十字耳環、「Filigree
     Cross」附皮繩十字造型墜子、「Cross Ball」十字圓形耳
    環、「BS Fleur Wide V Band Ring」百合花造型戒指、「
    Cemetary,CH Cro ss,and Dagger Dog Tags」劍型軍牌鍊墜
    等圖形、美術著作之仿冒商品後，陳列於其所經營分別位在
    臺中市市○路180號之衣蝶百貨公司9樓「BICO」專櫃及高雄
    市苓雅區○○○路21號之遠東百貨公司9樓「BICO」專櫃，
    販賣予不特定人，使相關消費者發生混淆誤認而予以購買。
    嗣於96年7月9日下午4時許，為警在上揭2地點同步查獲，並
    分別扣得其售餘之仿冒「Chrome Hearts」商標圖樣暨非法
    重製「CHCross」等圖形、美術著作之手鍊3條、項鍊4條、
    戒指3只、墜子1個、耳環3對、手環2個、鈔票夾1個；手環4
    個、耳環4對、戒指4個、手鍊1條、鈔票夾1個、墜子1個。
    共計32件。
二、案經內政部警政署保安警察第二總隊第一大隊第二中隊報告
    及高雄市政府警察局苓雅分局報告高雄地方法院檢察署檢察
    官呈請臺灣高等法院檢察署核轉本署偵辦。
        證據並所犯法條
一、上開犯罪事實，業據被告乙○○於警詢及偵查中均坦承不諱
    ，並有告訴代理人丙○○之指訴，且有臨檢紀錄表、查獲現
    場及扣案物品照片等在卷可稽，復有扣案之仿冒商品32件可
    證。又扣案之商品32件，經鑑定結果認為其價格遠低於真品
    首飾之零售價格，且設計、品質均屬次等，有價格對照表、
    鑑定報告書各1份附卷可稽；而前開告訴人公司所有之「
    Chrome Hearts」商標名稱及圖樣，係日商可洛米哈特斯公
    司向經濟部智慧財產局申請核准註冊，取得商標專用權，且
    指定使用於附表所示商品名稱之專用商品，現仍在商標專用
    期間等情，有經濟部智慧財產局商標資料檢索查詢報表附卷
    可稽，足認被告確有違反商標法之犯行。再被告所陳列販賣
    、仿冒告訴人商標之32件商品，該商標圖樣圖形係告訴人美
    商可洛米哈特斯公司享有之美術著作等情，亦據告訴代理人
    丙○○指訴綦詳，並有美商可洛米哈特斯公司之美國著作權
    證書在卷可證，堪信「CH Cross」等樣式設計圖形，確經美
    商可洛米哈特斯公司於美國註冊登記而享有著作權。本件告
    訴人美商可洛米哈特斯公司享有之「CH Cross」等樣式設計
    圖形具原創性，既於美國註冊登記而享有著作權，自亦受中
    華民國著作權法之保護。據此，堪認被告之自白與事實相符
    ，本件事證明確，被告犯嫌堪予認定。
二、按明知為未得商標權人同意，於同一商品，使用相同之註冊
    商標之商品而販賣，商標法第82條定有處罰規定。被告意圖
    營利而販入上開未得商標權人、著作財產權人之同意，於同
    一商品，使用相同之註冊商標之仿冒商品後，陳列擺設以販
    售予不特定之人，以資營利，且明知係侵害著作財產權之重
    製物而散布，核其所為係犯商標法第82條之販賣仿冒商標商
    品及著作權法第91條之1第2項等罪嫌。被告以一販賣行為觸
    犯前開2罪名，為想像競合犯，請依刑法第55條之規定，從
    一重之明知係侵害著作財產權之重製物而散布罪處斷。扣案
    之仿冒商標商品暨非法重製「CHCross」等圖形、美術著作
    等物共32件，係被告犯侵害商標法罪暨違反著作權法所販賣
    之物品，不問屬於被告與否，請依著作權法第98條前段規定
    ，宣告沒收之。
三、依刑事訴訟法第251條第1項提起公訴。
    此  致
臺灣臺中地方法院
中    華    民    國    96    年    11    月    20    日
                        檢察官  吳 宇 軒
本件正本證明與原本無異
中    華    民    國    96    年    11    月    27    日
                        書記官  許 銘 延


司法院資訊處製作；財團法人民間司法改革基金會備份。
